---
title: "Pakiet SuperFarmerKapibary"
author: "Tomasz Bielak, Michał Kotlewski"
date: "`r Sys.Date()`"
output: rmarkdown::html_vignette
vignette: >
  %\VignetteEngine{knitr::knitr}
  %\VignetteIndexEntry{SuperFarmerKapibary}
  %\usepackage[utf8]{inputenc}
---

## O pakiecie

Pakiet `SuperFarmerKapibary` symuluje jednoosobową rozgrywkę w grę SuperFarmera według powszechnie funkcjonujących zasad (bez modyfikacji ani parametryzacji reguł gry). Pozwala na przeprowadzenie pojedynczej gry z zastosowaniem przygotowanej strategii oraz zbadania jej efektywności poprzez analizę wyników symulacji składającej się z dowolnie określonej liczby powtórzeń gry. Pakiet pozwala również na zwizualizowanie wyników gry na histogramie oraz analizę prostych statystyk opisujących rozkład wyników gry. 

## Strategie

W pakiecie zdefiniowano dwie strategie. Pierwsza strategia polegała na możliwie szybkiej zamianie niżej premiowanych zwierząt na wyżej premiowane zwierzęta (premia liczona w ewiwalencie liczby królików). Strategia druga powstała jako korekta strategii pierwszej tak, aby nie zapominać o wymianach wyżej premiowanych zwierząt na niższe, gdy posiadamy zbyt dużo niepotrzebnych, wartościowych zwierząt a zbyt mało zwierząt o niższej wartości.

#### Parametry:

* stanGracza - nazwany wektor długości 7 opisujący stan stada gracza

#### Wynik:

* stanGracza - nowy, zaktualizowany o reguły ze strategii, nazwany wektor długości 7 opisujący stan stada gracza

## strategia_Pierwsza

### Przykłady:  

```{r}
library(SuperFarmerKapibary)
stanGry <- c(5,5,5,0,0,0,0)
print(stanGry)
stanGry <- strategia_Pierwsza(stanGry)
print(stanGry)
stanGry <- strategia_Pierwsza(stanGry)
print(stanGry)
stanGry <- strategia_Pierwsza(stanGry)
print(stanGry)

```

## strategia_Druga

#### Przykłady:  

```{r}
library(SuperFarmerKapibary)
stanGry <- c(5,5,5,0,0,0,0)
print(stanGry)
stanGry <- strategia_Druga(stanGry)
print(stanGry)
stanGry <- strategia_Druga(stanGry)
print(stanGry)
stanGry <- strategia_Druga(stanGry)
print(stanGry)
```

## Główne funkcje użyte w pakiecie

## gra

Niniejsza funkcja ma na celu przeprowadzenie pełnej gry SuperFarmer dla jednego gracza, który posługuje się strategią zdefiniowaną jako argument funkcji.

#### Parametry:

* strategia - Funkcja opisująca zbiór reguł, które reagują na aktualny stan stada gracza i zwraca nowy stan stada po wykonaniu wszystkich wymian zgodnie z zasadami gdy

#### Wynik:

Funkcja zwraca liczbę tur, jaka była niezbędna do zakończenia gdy przy zastosowanej strategii

#### Przykłady:  

```{r}
SuperFarmerKapibary::gra(strategia=SuperFarmerKapibary::strategia_Pierwsza)
```  

```{r}
SuperFarmerKapibary::gra(strategia=SuperFarmerKapibary::strategia_Druga)
``` 

## badaj_gre


#### Parametry:

* strategia - Strategia, którą będziemy testować.
* powt - Liczba badanych gier.
* progressBar - Gdy TRUE wyświetlany jest tekstowy pasek postępu, gdy FALSE paska nie ma. Domyślnie FALSE.
* histogram - Gdy TRUE wyświetlany jest histogram wyników, gdy FALSE histogramu nie ma. Domyślnie FALSE.
* statystyki - Gdy TRUE wyświetlane są statystyki rozkłądu wyników, gdy FALSE to nie. Domyślnie TRUE.
* zwrocRozklad - Gdy TRUE funkcja zwraca nazwany wektor statystyk opisowych. Domyślnie FALSE.

#### Przykłady:  

Wywołanie z domyślnymi wartościami parametrów:

```{r}
SuperFarmerKapibary::badaj_gre(strategia = SuperFarmerKapibary::strategia_Pierwsza,
                               powt      = 100)
```  

Wywołanie z parametrem histogram=TRUE:

```{r}
SuperFarmerKapibary::badaj_gre(strategia    = SuperFarmerKapibary::strategia_Druga,
                               powt         = 100,
                               progressBar  = FALSE,
                               statystyki   = FALSE,
                               histogram    = TRUE)
``` 

Wywołanie z parametrem zwrocRozklad=TRUE:

```{r}
rozklad <- SuperFarmerKapibary::badaj_gre(strategia    = SuperFarmerKapibary::strategia_Druga,
                                          powt         = 100,
                                          progressBar  = FALSE,
                                          statystyki   = FALSE,
                                          zwrocRozklad = TRUE)
``` 

# Testy innych pakietów

## Testowanie funkcji badaj_gre na strategiach z czterech innych, wybranych pakietów

### SuperFarmer.SuperDziewczyn

```{r}
SuperFarmerKapibary::badaj_gre(SuperFarmer.SuperDziewczyn::strategia_owce,
                               powt=100, 
                               progressBar=FALSE, 
                               histogram=TRUE)
```

```{r}
SuperFarmerKapibary::badaj_gre(SuperFarmer.SuperDziewczyn::strategia_wymian_0_0_0_0,
                               powt=100, 
                               progressBar=FALSE, 
                               histogram=TRUE)
```

```{r}
SuperFarmerKapibary::badaj_gre(SuperFarmer.SuperDziewczyn::strategia_wymian_1_1_1_1,
                               powt=100, 
                               progressBar=FALSE, 
                               histogram=TRUE)
```

### SuperFarmerADiPR

```{r}
SuperFarmerKapibary::badaj_gre(SuperFarmerADiPR::strategia_postMDiPR,
                               powt=100, 
                               progressBar=FALSE, 
                               histogram=TRUE)
```

```{r}
SuperFarmerKapibary::badaj_gre(SuperFarmerADiPR::strategia_ADA,
                               powt=100, 
                               progressBar=FALSE, 
                               histogram=TRUE)
```

### SuperFarmerMoc

```{r}
SuperFarmerKapibary::badaj_gre(SuperFarmerMoc::strategia_postMDiPR,
                               powt=100, 
                               progressBar=FALSE, 
                               histogram=TRUE)
```

```{r}
SuperFarmerKapibary::badaj_gre(SuperFarmerMoc::strategia_Jana,
                               powt=100, 
                               progressBar=FALSE, 
                               histogram=TRUE)
```

# Testowanie strategii pierwszej na funkcji gra z czterech innych, wybranych pakietów
### SuperFarmerMoc
```{r}
SuperFarmerMoc:::gra(SuperFarmerKapibary::strategia_Pierwsza)
```
### SuperFarmerADiPR
```{r}
SuperFarmerADiPR::gra(SuperFarmerKapibary::strategia_Pierwsza)
```
### SuperFarmer.SuperDziewczyn
```{r}
SuperFarmer.SuperDziewczyn::gra(SuperFarmerKapibary::strategia_Pierwsza)
```
### SuperFarmer.SuperPakiet
```{r}
SuperFarmer.SuperPakiet::gra(SuperFarmerKapibary::strategia_Pierwsza)
```

# Testowanie strategii drugiej na funkcji gra z innych pakietów
### SuperFarmerMoc
```{r}
SuperFarmerMoc:::gra(SuperFarmerKapibary::strategia_Druga)
```
### SuperFarmerADiPR
```{r}
SuperFarmerADiPR::gra(SuperFarmerKapibary::strategia_Druga)
```
### SuperFarmer.SuperDziewczyn
```{r}
SuperFarmer.SuperDziewczyn::gra(SuperFarmerKapibary::strategia_Druga)
```
### SuperFarmer.SuperPakiet
```{r}
SuperFarmer.SuperPakiet::gra(SuperFarmerKapibary::strategia_Druga)
```


